臺灣新竹地方法院刑事判決
109年度金訴字第174號
公  訴  人  臺灣新竹地方檢察署檢察官
被      告  廖玉錦



上列被告因違反洗錢防制法等案件，經檢察官提起公訴（109年
度偵字第7706號）及移送併辦（109年度偵字第11169、12563號
），被告於本院準備程序中，就被訴事實為有罪之陳述，經本院
合議庭裁定由受命法官獨任進行簡式審判程序，並判決如下：
    主  文
廖玉錦幫助犯詐欺取財罪，處有期徒刑貳月，如易科罰金，以新
臺幣壹仟元折算壹日。緩刑貳年，緩刑期間應履行本院一一○年
度刑移調字第二十號調解筆錄內容（如附表所示）。
    犯罪事實及理由
一、本案犯罪事實及證據，除犯罪事實及證據部分應更正補充如
    下外，其餘均引用檢察官起訴書及移送併辦意旨書之記載（
    如附件一、二、三）：
  ㈠附件一、二、三之犯罪事實欄一、第3至4行「……從事財產犯
    罪及處理犯罪所得之工具，藉以取得贓款及掩飾犯行」應更正
    為「……從事財產犯罪之工具」等語；第8行「洗錢及」應刪
    除。
  ㈡附件二犯罪事實欄一、(二)倒數第6至7行「在臺中市○區○○○
    路000號臺灣銀行北臺中分行」應更正為「在不詳地點」。
　㈢附件二、證據二、(五)「告訴人朱柏源提供之臺灣銀行自動櫃
    員機交易明細表」應更正為「中國信託銀行自動櫃員機交易
    明細」。
　㈣證據部分應補充「被告於本案審理時之自白」。
二、論罪科刑：
  ㈠按刑法上之幫助犯，係對於犯罪與正犯有共同之認識，而以
    幫助之意思，對於正犯資以助力，而未參與實施犯罪之行為
    者而言（最高法院84年度台上字第5998號、88年度台上字第
    1270號判決意旨參照）。是如未參與實施犯罪構成要件之行
    為，且係出於幫助之意思提供助力，即屬幫助犯。
　㈡查被告廖玉錦提供自己之銀行帳戶供他人使用，使不詳詐騙
    集團向告訴人等施以詐術後，得以使用該帳戶為轉帳工具，
    致告訴人等之財產轉至該帳戶內，遂行詐欺取財犯行，顯係
    參與詐欺取財構成要件以外之行為，而對該實施詐騙之人遂
    行詐欺取財犯行資以助力。是核被告所為，係犯刑法第30條
    第1項前段、第339條第1項之幫助詐欺取財罪。
　㈢被告以一幫助行為，同時幫助詐欺集團成員對告訴人方品蓁
    、呂睿洋、陳雅足、黃耀霆、陳致妤、古鏡琳、包依純、黃
    志傑、朱柏源、林淑芳詐欺取財，係以一行為同時侵害數法
    益而觸犯數相同罪名，為同種想像競合犯，應依刑法第55條
    前段之規定，從一重處斷。又被告幫助他人犯詐欺取財罪，
    為幫助犯，依刑法第30條第2項之規定，按正犯之刑減輕之
    。
  ㈣爰審酌被告得以預見將帳戶交付他人使用，可能因此幫助詐
    騙集團遂行詐欺取財犯行，竟仍提供數個金融機構帳戶，影
    響社會正常交易安全，增加被害人等尋求救濟之困難，並使
    犯罪之追查趨於複雜，助長詐欺犯罪風氣之猖獗，所為實屬
    不該；惟念其前無任何犯罪科刑紀錄，有臺灣高等法院被告
    前案紀錄表1份在卷可稽，素行良好，且其犯後於本院審理
    時終能坦承犯行，並已與調解庭期到庭之告訴人呂睿洋、陳
    致妤、古鏡琳、朱柏源、黃志傑達成和解，此有本院110年
    度刑移調字第20號調解筆錄（見本院卷第45頁）附卷可稽，
    是認被告犯後態度良好，兼衡被告自述國中畢業之教育智識
    程度，擔任醫院傳送員，每月收入約新臺幣（下同）2萬3千
    元，已婚、育有成年子女、與配偶同住、無需其扶養之人之
    生活狀況（見本院卷第63頁）等一切情狀，量處如主文所示
    之刑，並諭知易科罰金之折算標準。
三、緩刑
  ㈠被告未曾因故意犯罪受有期徒刑以上刑之宣告，有臺灣高等
    法院被告前案紀錄表1份在卷可按，其因一時失慮致罹刑章
    ，惟其犯罪後已坦承犯行，且已與調解庭期到場之告訴人呂
    睿洋、陳致妤、古鏡琳、朱柏源、黃志傑達成和解，堪認被
    告尚能於犯後展現為自己行為負責之正面態度，盡力彌補自
    身過錯，犯後態度良好，上開告訴人亦均表示同意給予被告
    緩刑機會。是認被告經此偵查及審理之程序後，應能知所警
    惕，信無再犯之虞；況被告現仍有與上開告訴人之調解契約
    尚待履行中，如執行上開宣告之刑期，反可能導致被告因入
    監執行或繳納易科之罰金等原因而中斷還款，且可得預期被
    告於刑罰執行完畢後之社經地位將更處劣勢，而更加不利於
    告訴人依約求償之權益。綜上，本院審酌上情，認其所受宣
    告之刑以暫不執行為適當，爰依刑法第74條第1項第1款之規
    定，併予宣告緩刑2年，以啟自新。
  ㈡又緩刑宣告，得斟酌情形，命犯罪行為人向被害人支付相當
    數額之財產或非財產上之損害賠償，刑法第74條第2項第3款
    定有明文。查被告已與部分告訴人呂睿洋、陳致妤、古鏡琳
    、朱柏源、黃志傑5人達成和解，本院為督促被告能依上開
    調解筆錄履行，以兼顧告訴人之權益，就被告對於上開調解
    筆錄之內容，另依刑法第74條第2項第3款之規定，諭知其向
    上開告訴人支付同等數額之金錢賠償（詳如附表所示），以
    期符合本件緩刑目的，若被告不履行此一負擔，且情節重大
    足認原宣告之緩刑難收其預期效果，而有執行刑罰之必要者
    ，檢察官得依刑事訴訟法第476條、刑法第75條之1第1項第4
    款之規定，聲請撤銷本案緩刑之宣告，附此敘明。
四、沒收
    查被告於警詢時陳稱其並未收到提供帳戶之報酬等語（見77
    06號偵卷第6頁），卷內復無證據可認被告確已因幫助詐欺
    取財之行為獲得任何犯罪所得，本院即無從就犯罪所得宣告
    沒收，併予敘明。
五、不另為無罪之諭知部分
    公訴意旨固認被告上開提供帳戶之行為，亦涉犯洗錢防制法
    第2條第2款而犯同法第14條第1項之洗錢罪嫌等語，惟查：
　㈠被告提供自己銀行帳戶乃係供前揭告訴人等直接匯入款項所
    用，被告並無收受、持有或使用特定犯罪所得之情形，且無
    積極之移轉或變更特定犯罪所得之行為，自非屬洗錢防制法
    第2條第1款、第3款所稱之洗錢行為。另告訴人等人雖匯款
    至被告帳戶內，然此時之金流仍屬透明易查，在形式上無從
    合法化其所得來源，未造成金流斷點，尚不能達到掩飾或隱
    匿特定犯罪所得之來源、去向及所在之作用，故被告所為非
    同條第2款所指洗錢行為，自難論以洗錢防制法第14條第1項
    洗錢罪之直接正犯，本應為無罪諭知，惟起訴書認此部分與
    經判決有罪之幫助詐欺取財罪部分，具備想像競合犯之裁判
    上一罪關係，爰不另為無罪之諭知。　
  ㈡又詐騙集團固以人頭帳戶作為收取犯罪所得之用，惟告訴人
    、被害人匯款至前開帳戶後，詐騙集團成員可收取詐騙款項
    之管道甚多，包括自人頭帳戶再轉匯入其他帳戶，或由車手
    臨櫃或至自動櫃員機提領現金，質言之，詐騙集團使用人頭
    帳戶供被害人匯入款項之目的，在於使真正犯罪人得以在取
    得犯罪所得之過程中隱蔽身分而逃避刑事追訴，並非必然會
    以造成金流斷點或掩飾、隱匿詐騙款項之來源、去向、所在
    之方式取得犯罪所得。本案依卷內證據，僅足認定被告主觀
    上有預見提供前開帳戶會供詐欺犯罪者作為詐騙他人將款項
    匯入該帳戶之用，至被害人匯款至前開帳戶後，詐騙集團成
    員會以何種方式取得詐騙款項，尚有多種可能，並無證據證
    明被告主觀上有認識其帳戶於詐欺犯罪既遂後產生遮斷資金
    流動軌跡以逃避國家追訴、處罰之效果，難認其有幫助洗錢
    之犯意，併予敘明。
據上論斷，應依刑事訴訟法第273條之1第1項、第299條第1項前
段、第310條之2、第454條第2項，判決如主文。
本案經檢察官黃依琳提起公訴及移送併辦，檢察官高上茹到庭執
行職務。
中　　華　　民　　國　　110 　年　　3 　　月　　5 　　日
                  刑事第四庭  法  官  湯淑嵐
以上正本證明與原本無異。
如不服本判決應於收受本判決後20日內向本院提出上訴書狀，上
訴書狀應敘述具體理由。上訴書狀未敘述上訴理由者，應於上訴
期間屆滿後20日內補提理由書狀於本院(均須按他造當事人之人
數附繕本)「切勿逕送上級法院」。告訴人或被害人如對於本判
決不服者，應具備理由請求檢察官上訴，其上訴期間之計算係以
檢察官收受判決正本之日期為準。
中　　華　　民　　國　　110 　年　　3 　　月　　8 　　日
                              書記官  劉文倩
附錄本案論罪科刑所犯法條：
中華民國刑法第339條第1項
意圖為自己或第三人不法之所有，以詐術使人將本人或第三人之
物交付者，處 5 年以下有期徒刑、拘役或科或併科 50 萬元以
下罰金。
以前項方法得財產上不法之利益或使第三人得之者，亦同。
前二項之未遂犯罰之。

中華民國刑法第30條第1項前段
幫助他人實行犯罪行為者，為幫助犯。雖他人不知幫助之情者，
亦同。
幫助犯之處罰，得按正犯之刑減輕之。

【附表】（即本院110年度度刑移調字第20號調解筆錄內容）
編號 調    解    內    容   1 被告應於民國110年3月22日前給付告訴人呂睿洋9,995元。   2 被告應於民國110年3月22日前給付告訴人陳致妤8,518元。   3 被告應於民國110年3月22日前給付告訴人古鏡琳16,663元。   4 被告應於民國110年3月22日前給付告訴人朱柏源9,995元。   5 被告應於民國110年3月22日前給付告訴人黃志傑25,996元。 

【附件一】
臺灣新竹地方檢察署檢察官起訴書
                                     109年度偵字第7706號
　　被　　　告　廖玉錦　女　52歲（民國00年00月00日生）
　　　　　　　　　　　　住新竹縣○○鄉○○路000巷0弄0號
　　　　　　　　　　　　國民身分證統一編號：Z000000000號
上列被告因詐欺等案件，業經偵查終結，認應提起公訴，茲將犯
罪事實及證據並所犯法條分敘如下：
        犯罪事實
一、廖玉錦明知一般人無故取得他人金融帳戶使用之行徑常與財產
    犯罪密切相關，並可預見將金融帳戶交付他人使用，可能遭他
    人使用為從事財產犯罪及處理犯罪所得之工具，藉以取得贓
    款及掩飾犯行，逃避檢警人員追緝，於民國109年5月19日前
    某日時，在臉書社群網頁上瀏覽家庭代工之兼職廣告訊息，
    即透過通訊軟體LINE與使用暱稱「曉華」帳號之不詳詐騙集
    團成員聯繫，獲悉對方以1個金融帳戶10天不詳租金之代價，租
    用他人金融帳戶後，竟基於洗錢及提供金融帳戶予他人使用，
    他人若持以從事犯罪亦無違反其本意之不確定幫助故意，於10
    9年5月19日晚間11時51分許，在新竹縣○○鄉○○路0段00號全
    家便利商店新豐建興店，將其所有之臺灣中小企業銀行股份
    有限公司帳號00000000000號帳戶（下稱臺企銀帳戶）、臺
    灣銀行股份有限公司帳號000000000000號帳戶（下稱臺灣銀
    行帳戶）、臺灣土地銀行股份有限公司帳號000000000000號
    帳戶（下稱土地銀行帳戶）、華南商業銀行股份有限公司帳
    號000000000000號帳戶（下稱華南銀行帳戶）之存摺及配合
    對方修改晶片密碼後之金融卡，利用店到店寄件服務，寄送至
    新北市○○區○○路000號全家便利商店新店鑫碧潭店予真實姓名
    年籍不詳、自稱「鄭紹墉」之詐騙集團成員收受，而容任他人
    作為詐騙不特定人匯款及取得贓款、掩飾犯行之人頭帳戶。嗣
    「曉華」、「鄭紹墉」所屬詐騙集團取得上開金融帳戶之存
    摺及金融卡後，即共同意圖為自己不法之所有，基於詐欺取財
    之犯意聯絡，推由集團中不詳成年成員，於附表所示之時間
    ，以附表所示之詐欺方式，向附表所示之人進行詐騙，致附
    表所示之人陷於錯誤，而於附表所示之時間，轉帳匯款如附
    表所示之金額至附表所示廖玉錦提供之金融帳戶內，旋遭不詳
    詐騙集團成員提領一空。嗣方品蓁、呂睿洋、陳雅足、黃耀
    霆、陳致妤、古鏡琳、包依純發覺受騙後報警處理，而查悉
    上情。
二、案經方品蓁、呂睿洋、陳雅足、黃耀霆、陳致妤、古鏡琳、
    包依純訴由新竹縣政府警察局新湖分局報告偵辦。
        證據並所犯法條
一、證據清單及待證事實：
編號 證據名稱 待證事實 1 被告廖玉錦於警詢時及偵查中之供述 矢口否認洗錢及幫助詐欺取財之犯行，辯稱：剛開始對方說家庭代工要薪轉，後來對方說是期貨的買賣，要看伊的帳戶能否正常使用，對方說10天為一期，但伊忘記多少錢，對方直接叫伊寄存摺及金融卡，伊不知道對方經營何公司，對方也沒有跟伊說工作條件及內容，伊不知道對方是詐騙集團等語。 2 證人即告訴人方品蓁、呂睿洋、陳雅足、黃耀霆、陳致妤、古鏡琳、包依純於警詢時之證述 證明附表所示之告訴人遭不詳詐騙集團以附表所示之詐欺方式詐騙後，於附表所示之時間，轉帳匯款如附表所示之金額至附表所示被告提供之金融帳戶內之事實。 3 告訴人方品蓁提供之手機通話紀錄翻拍照片2張、網路銀行轉帳紀錄翻拍照片2張、內政部警政署反詐騙諮詢專線紀錄表（案件編號：0000000000）、受理詐騙帳戶通報警示簡便格式表（案件編號：0000000000）、金融機構聯防機制通報單（案件編號：0000000000）各1份、告訴人呂睿洋提供之中國信託銀行自動櫃員機交易明細表1紙、內政部警政署反詐騙諮詢專線紀錄表（案件編號：000000 0000）、受理詐騙帳戶通報警示簡便格式表（案件編號：0000000000）各1份、告訴人陳雅足提供之手機通話紀錄翻拍照片2張、網路銀行轉帳紀錄翻拍照片3張、內政部警政署反詐騙諮詢專線紀錄表（案件編號：0000000000 ）、受理詐騙帳戶通報警示簡便格式表（案件編號：0000000000）各1份、告訴人黃耀霆提供之新光銀行帳戶存摺封面及內頁交易明細1份、手機通話紀錄翻拍照片2張、網路銀行轉帳紀錄翻拍照片2張、內政部警政署反詐騙諮詢專線紀錄表（案件編號：0000000000）1份、告訴人陳致妤提供之國泰世華銀行自動櫃員機交易明細表2紙、手機通話紀錄翻拍照片3張、內政部警政署反詐騙諮詢專線紀錄表（案件編號：0000000000）、受理詐騙帳戶通報警示簡便格式表（案件編號：0000000000 ）、金融機構協助受詐騙民眾通知疑似警示帳戶通報單（案件編號：000000 0000）各1份、告訴人古鏡琳提供之網路銀行轉帳紀錄翻拍照片2張、手機通話紀錄翻拍照片1張、內政部警政署反詐騙諮詢專線紀錄表（案件編號：0000000000）、受理詐騙帳戶通報警示簡便格式表（案件編號：0000000000 ）、金融機構協助受詐騙民眾通知疑似警示帳戶通報單（案件編號：000000 0000）各1份、告訴人包依純提供之臺灣銀行帳戶存摺封面及內頁交易明細1份、手機通話紀錄翻拍照片2張、內政部警政署反詐騙諮詢專線紀錄表（案件編號：0000000000 ）、受理詐騙帳戶通報警示簡便格式表（案件編號：0000000000）、金融機構協助受詐騙民眾通知疑似警示帳戶通報單（案件編號：0000000000）各1份 證明附表所示之告訴人遭不詳詐騙集團以附表所示之詐欺方式詐騙後，於附表所示之時間，轉帳匯款如附表所示之金額至附表所示被告提供之金融帳戶內之事實。 4 被告提出之臉書社群網頁翻拍照片、通訊軟體LINE暱稱「曉華」帳號主頁翻拍照片各1張、LINE對話紀錄翻拍照片16張 (1)證明被告將上開金融帳戶之存摺及金融卡，以出租10天不詳租金之代價，提供予他人使用之事實。 (2)證明被告在LINE對話中，曾向對方詢問：「還要證件？」、「會違法？」等語之事實，足認被告可預見將金融帳戶交付他人使用，可能遭他人使用為從事財產犯罪及處理犯罪所得之工具。 5 被告所有上開臺灣銀行帳戶之基本資料及交易明細、被告所有上開臺企銀帳戶之開戶資料及交易明細、被告所有上開土地銀行帳戶之基本資料及交易明細、被告所有上開華南銀行帳戶之基本資料及交易明細各1份 證明附表所示之告訴人遭不詳詐騙集團電話詐欺後，於附表所示之時間，轉帳匯款如附表所示之金額至附表所示被告提供之金融帳戶內，旋遭不詳詐騙集團成員提領一空之事實。 
二、核被告所為，係違反洗錢防制法第2條第2款而犯同法第14條
    第1項之洗錢、刑法第30條第1項、第339條第1項之幫助詐欺
    取財等罪嫌。被告以一提供金融帳戶之行為，同時涉犯上開
    2罪名，為想像競合犯，請依刑法第55條規定，從一重之洗
    錢罪處斷。
三、依刑事訴訟法第251條第1項提起公訴。
　　此　  致
臺灣新竹地方法院
中　　華　　民　　國　 109　　年　　9 　　月　　29　　日
　　　　　　　　　　　　　　　檢　察　官  黃 依 琳
本件證明與原本無異。
中　　華　　民　　國　 109　　年　　10　　月　　12　　日
                        　　　書　記　官  邱 寶 範

參考法條：
中華民國刑法第30條
（幫助犯及其處罰）
幫助他人實行犯罪行為者，為幫助犯。雖他人不知幫助之情者，
亦同。
幫助犯之處罰，得按正犯之刑減輕之。

中華民國刑法第339條
（普通詐欺罪）
意圖為自己或第三人不法之所有，以詐術使人將本人或第三人之
物交付者，處 5 年以下有期徒刑、拘役或科或併科 50 萬元以
下罰金。
以前項方法得財產上不法之利益或使第三人得之者，亦同。
前二項之未遂犯罰之。

洗錢防制法第2條
本法所稱洗錢，指下列行為：
一、意圖掩飾或隱匿特定犯罪所得來源，或使他人逃避刑事追訴
    ，而移轉或變更特定犯罪所得。
二、掩飾或隱匿特定犯罪所得之本質、來源、去向、所在、所有
    權、處分權或其他權益者。
三、收受、持有或使用他人之特定犯罪所得。

洗錢防制法第14條
有第二條各款所列洗錢行為者，處 7 年以下有期徒刑，併科新
臺幣 5 百萬元以下罰金。
前項之未遂犯罰之。
前二項情形，不得科以超過其特定犯罪所定最重本刑之刑。

起訴書附表：
編號 告訴人 詐騙集團詐欺方式 匯款時間、方式及金額 1 方品蓁 於109年5月22日下午5時49分許，撥打電話予告訴人方品蓁，自稱為生活工廠之專員，並佯稱：告訴人方品蓁重複下訂4個沙發，需跟銀行確認取消訂單云云，嗣另名自稱為永豐銀行專員之詐騙集團成員致電告訴人方品蓁，誆稱：需要依指示操作網路銀行取消訂單云云。 (1)於109年5月22日下午6時47分許，操作網路銀行，轉帳新臺幣（下同）2萬5,989元至被告提供之臺企銀帳戶內。 (2)於109年5月22日下午6時56分許，操作網路銀行，轉帳1萬8,081元至被告提供之臺企銀帳戶內。 2 呂睿洋 於109年5月22日下午6時許，撥打電話予告訴人呂睿洋，自稱為PCHOME網站賣家，並佯稱：告訴人呂睿洋之前購買遊戲片，因商品貨到付款之標籤有問題，銀行將會重複扣款，需先匯款至特定帳戶，確認無誤後會再匯還云云。 於109年5月22日晚間7時15分許，操作網路銀行，轉帳2萬9,985元至被告提供之臺灣銀行帳戶內。 3 陳雅足 於109年5月22日下午5時34分許，撥打電話予告訴人陳雅足，自稱為網路賣家，並佯稱：工讀生操作錯誤重複下訂20筆訂單云云，嗣另名自稱為郵局客服人員之詐騙集團成員致電告訴人陳雅足，誆稱：需依指示操作ATM云云。 (1)於109年5月22日下午6時15分許，操作網路銀行，轉帳4萬9,989元至被告提供之臺灣銀行帳戶內。 (2)於109年5月22日下午6時19分許，操作網路銀行，轉帳2萬6,089元至被告提供之臺灣銀行帳戶內。 4 黃耀霆 於109年5月22日下午6時13分許，撥打電話予告訴人黃耀霆，自稱為重力星網站之客服人員，並佯稱：告訴人黃耀霆在該網站重複刷卡消費，若不做處理，銀行會直接扣款云云，嗣另名自稱為新光銀行專門處理人員之詐騙集團成員致電告訴人黃耀霆，誆稱：需依指示操作ATM取消訂單云云。 於109年5月22日晚間7時7分許，操作自動櫃員機，轉帳7,998元至被告提供之土地銀行帳戶內。 5 陳致妤 於109年5月22日下午5時52分許，撥打電話予告訴人陳致妤，自稱為ORBIS網站客服人員，並佯稱：因會計人員下錯訂單，誤認告訴人陳致妤為經銷商，將導致其帳戶重複扣款，銀行會來電聯繫取消訂單云云，嗣另名自稱為台中銀行客服人員之詐騙集團成員致電告訴人陳致妤，誆稱：需依指示操作ATM取消訂單云云。 (1)於109年5月22日下午6時16分許，操作自動櫃員機，轉帳2萬4,123元至被告提供之華南銀行帳戶內。 (2)於109年5月22日下午6時20分許，操作自動櫃員機，轉帳1,431元至被告提供之華南銀行帳戶內。 6 古鏡琳 於109年5月22日下午5時9分許，撥打電話予告訴人古鏡琳，自稱為ORBIS網站客服人員，並佯稱：告訴人古鏡琳之前在該網站購物，因工作人員作業疏失，將其誤設為經銷商，並重複訂購商品，會請郵局人員來電協助處理云云，嗣另名自稱為郵局客服人員之詐騙集團成員致電告訴人古鏡琳，誆稱：需依指示操作網路銀行取消訂單云云。 於109年5月22日下午5時49分許，操作網路銀行，轉帳4萬9,989元至被告提供之華南銀行帳戶內。 7 包依純 於109年5月22日下午5時13分許，撥打電話予告訴人包依純，自稱為GIOSHOES網站客服人員，並佯稱：告訴人包依純之前在該網站購物，因內部疏忽，誤植為12件商品，會請臺灣銀行人員來電確認是否要取消訂單云云，嗣另名自稱為臺灣銀行客服人員之詐騙集團成員致電告訴人包依純，誆稱：需前往ATM操作解除匯款功能云云。 (1)於109年5月22日下午6時7分許，操作自動櫃員機，轉帳1萬7,026元至被告提供之華南銀行帳戶內。 (2)於109年5月22日下午6時10分許，操作自動櫃員機，轉帳8,999元至被告提供之華南銀行帳戶內。 

【附件二】
臺灣新竹地方檢察署檢察官移送併辦意旨書
                                    109年度偵字第11169號
　　被　　　告　廖玉錦　女　52歲（民國00年00月00日生）
　　　　　　　　　　　　住新竹縣○○鄉○○路000巷0弄0號
　　　　　　　　　　　　國民身分證統一編號：Z000000000號
上列被告因詐欺等案件，業經偵查終結，認應與貴院審理之109年度
金訴字第174號案件併案審理，茲將犯罪事實、證據、所犯法條及
併辦理由分述如下：
一、犯罪事實：廖玉錦明知一般人無故取得他人金融帳戶使用之行
    徑常與財產犯罪密切相關，並可預見將金融帳戶交付他人使用
    ，可能遭他人使用為從事財產犯罪及處理犯罪所得之工具，
    藉以取得贓款及掩飾犯行，逃避檢警人員追緝，於民國109年5
    月19日前某日時，在臉書社群網頁上瀏覽家庭代工之兼職廣
    告訊息，即透過通訊軟體LINE與使用暱稱「曉華」帳號之不
    詳詐騙集團成員聯繫，獲悉對方以1個金融帳戶10天不詳租金之
    代價，租用他人金融帳戶後，竟基於洗錢及提供金融帳戶予他
    人使用，他人若持以從事犯罪亦無違反其本意之不確定幫助故
    意，於109年5月19日晚間11時51分許，在新竹縣○○鄉○○○0段0
    0號全家便利商店新豐建興店，將其所有之臺灣土地銀行股份有
    限公司帳號000000000000號帳戶（下稱土地銀行帳戶）、臺
    灣中小企業銀行股份有限公司帳號00000000000號帳戶、臺灣
    銀行股份有限公司帳號000000000000號帳戶、華南商業銀行股
    份有限公司帳號000000000000號帳戶之存摺及配合對方修改
    晶片密碼後之金融卡，利用店到店寄件服務，寄送至新北市○○
    區○○○000號全家便利商店新店鑫碧潭店予真實姓名年籍不詳、自
    稱「鄭紹墉」之詐騙集團成員收受，而容任他人作為詐騙不
    特定人匯款及取得贓款、掩飾犯行之人頭帳戶。嗣「曉華」
    、「鄭紹墉」所屬詐騙集團取得上開金融帳戶之存摺及金融卡
    後，即共同意圖為自己不法之所有，基於詐欺取財之犯意聯絡
    ，推由集團中不詳成年成員，分別為下列詐欺犯行：
（一）於109年5月22日下午4時28分許，撥打電話予黃志傑，自稱
      為田義食品有限公司之客服人員，並佯稱：公司內部人員
      誤將黃志傑設為批發商身分，導致其帳戶將被重複扣款，
      稍後會有銀行人員來電協助處理云云，嗣於同日下午4時3
      6分許，另名自稱為玉山銀行行員之不詳詐騙集團成員致
      電黃志傑，誆稱：需匯款至指定帳戶，以解除重複扣款設
      定云云，致黃志傑陷於錯誤，於同日下午5時40分許、下
      午5時42分許，在新竹市○區○○路000號巨城購物中心，操
      作自動櫃員機，分別轉帳新臺幣（下同）4萬9,999元、2
      萬7,989元至廖玉錦所有之上開土地銀行帳戶內，旋遭不詳
      詐騙集團成員提領一空。
（二）於109年5月22日下午4時36分許，撥打電話予朱柏源，自稱
      為田義廠商人員，並佯稱：誤將朱柏源設為批發商，需要
      銀行協助才能解除設定云云，嗣另名自稱為第一銀行專員
      之不詳詐騙集團成員致電朱柏源，誆稱：需至附近ATM依
      操作，以解除扣款設定云云，致朱柏源陷於錯誤，於同日
      晚間7時4分許，在臺中市○區○○○路000號臺灣銀行北臺中
      分行，操作自動櫃員機，將2萬9,985元（已扣除手續費15
      元）存入廖玉錦所有之上開土地銀行帳戶內，旋遭不詳詐
      騙集團成員提領一空。嗣黃志傑、朱柏源發覺受騙後報警
      處理，而查悉上情。案經黃志傑、朱柏源訴由澎湖縣政府
      警察局馬公分局報告偵辦。
二、證據：
（一）被告廖玉錦於警詢時之供述。
（二）證人即告訴人黃志傑於警詢時之證述。
（三）證人即告訴人朱柏源於警詢時之證述。
（四）內政部警政署反詐騙諮詢專線紀錄表（案件編號00000000
      54）、受理詐騙帳戶通報警示簡便格式表（案件編號1090
      328354）、金融機構聯防機制通報單（案件編號00000000
      54）、告訴人黃志傑提供之通話紀錄及網路銀行交易明細
      截圖各1份。
（五）受理詐騙帳戶通報警示簡便格式表（案件編號0000000000
      ）、金融機構聯防機制通報單（案件編號0000000000）、
      內政部警政署反詐騙諮詢專線紀錄表（案件編號00000000
      74）、告訴人朱柏源提供之臺灣銀行自動櫃員機交易明細
      表、通話紀錄截圖各1份。
（六）被告所有上開土地銀行帳戶之基本資料及交易明細1份。
三、所犯法條：核被告所為，係違反洗錢防制法第2條第2款，而
    犯同法第14條第1項之洗錢、刑法第30條第1項、第339條第1
    項之幫助詐欺取財等罪嫌。被告以一提供金融帳戶之行為，
    同時涉犯上開2罪名，為想像競合犯，請依刑法第55條規定
    ，從一重之洗錢罪處斷。
四、併辦理由：被告前因涉犯洗錢、幫助詐欺取財等罪嫌，經本
    署檢察官以109年度偵字第7706號起訴，現由貴院（知股）
    以109年度金訴字第174號審理中，有該案起訴書、全國刑案資
    料查註表在卷足憑。本件被告所涉洗錢、幫助詐欺取財等罪
    嫌，係以一提供金融帳戶之行為同時觸犯數罪名之想像競合
    犯，與前開案件為同一案件，為前開起訴效力所及，應移由
    貴院併案審理。
　　此    致
臺灣新竹地方法院
中　　華　　民　　國　 109　　年　　11　　月　　11　　日
　　　　　　　　　　　　　　　檢　察　官　黃 依 琳

【附件三】　
臺灣新竹地方檢察署檢察官移送併辦意旨書
                                    109年度偵字第12563號
　　被　　　告　廖玉錦　女　53歲（民國00年00月00日生）
　　　　　　　　　　　　住新竹縣○○鄉○○路000巷0弄0號
　　　　　　　　　　　　國民身分證統一編號：Z000000000號
上列被告因詐欺等案件，業經偵查終結，認應與貴院審理之109年度
金訴字第174號案件併案審理，茲將犯罪事實、證據、所犯法條及
併辦理由分述如下：
一、犯罪事實：廖玉錦明知一般人無故取得他人金融帳戶使用之行
    徑常與財產犯罪密切相關，並可預見將金融帳戶交付他人使用
    ，可能遭他人使用為從事財產犯罪及處理犯罪所得之工具，
    藉以取得贓款及掩飾犯行，逃避檢警人員追緝，於民國109年5
    月19日前某日時，在臉書社群網頁上瀏覽家庭代工之兼職廣
    告訊息，即透過通訊軟體LINE與使用暱稱「曉華」帳號之不
    詳詐騙集團成員聯繫，獲悉對方以1個金融帳戶10天不詳租金之
    代價，租用他人金融帳戶後，竟基於洗錢及提供金融帳戶予他
    人使用，他人若持以從事犯罪亦無違反其本意之不確定幫助故
    意，於109年5月19日晚間11時51分許，在新竹縣○○鄉○○○0段0
    0號全家便利商店新豐建興店，將其所有之臺灣中小企業銀行股
    份有限公司帳號00000000000號帳戶（下稱臺灣企銀帳戶）
    、臺灣土地銀行股份有限公司帳號000000000000號帳戶、臺
    灣銀行股份有限公司帳號000000000000號帳戶、華南商業銀行
    股份有限公司帳號000000000000號帳戶之存摺及配合對方修
    改晶片密碼後之金融卡，利用店到店寄件服務，寄送至新北市○
    ○區○○○000號全家便利商店新店鑫碧潭店予真實姓名年籍不詳、
    自稱「鄭紹墉」之詐騙集團成員收受，而容任他人作為詐騙
    不特定人匯款及取得贓款、掩飾犯行之人頭帳戶。嗣「曉華」
    、「鄭紹墉」所屬詐騙集團取得上開金融帳戶之存摺及金融卡
    後，即共同意圖為自己不法之所有，基於詐欺取財之犯意聯絡
    ，推由集團中不詳成年成員，於109年5月22日下午5時13分許
    ，撥打電話予林淑芳，自稱為生活工場員工，並佯稱：林淑
    芳刷卡消費金額有異，將聯絡銀行取消交易云云，嗣另名自
    稱為聯邦銀行人員之不詳詐騙集團成員致電林淑芳，誆稱：
    需依指示操作轉帳交易以取消錯誤消費云云，致林淑芳陷於
    錯誤，於同日晚間7時49分許、晚間8時許，操作網路銀行，
    轉帳新臺幣（下同）1萬8,987元、2萬9,987元至廖玉錦提供
    之上開臺灣企銀帳戶內，旋遭不詳詐騙集團成員提領一空。
    嗣林淑芳發覺受騙後報警處理，而查悉上情。案經林淑芳訴
    由臺北市政府警察局信義分局報告臺灣臺北地方檢察署陳請
    臺灣高等檢察署檢察長核轉本署偵辦。
二、證據：
（一）證人即告訴人林淑芳於警詢時之證述。
（二）受理刑事案件報案三聯單、受理各類案件紀錄表、告訴人
      提供之玉山商業銀行網路銀行交易明細翻拍照片、玉山商
      業銀行帳戶存摺封面及內頁交易明細、內政部警政署反詐
      騙諮詢專線紀錄表、金融機構聯防機制通報單、受理詐騙
      帳戶通報警示簡便格式表各1份。
（三）被告所有上開臺灣企銀帳戶之基本資料及交易明細1份。
三、所犯法條：核被告所為，係違反洗錢防制法第2條第2款，而
    犯同法第14條第1項之洗錢、刑法第30條第1項、第339條第1
    項之幫助詐欺取財等罪嫌。被告以一提供金融帳戶之行為，
    同時涉犯上開2罪名，為想像競合犯，請依刑法第55條規定
    ，從一重之洗錢罪處斷。
四、併辦理由：被告前因涉犯洗錢、幫助詐欺取財等罪嫌，經本
    署檢察官以109年度偵字第7706號起訴，現由貴院（知股）
    以109年度金訴字第174號審理中，有該案起訴書、全國刑案資
    料查註表在卷足憑。本件被告所涉洗錢、幫助詐欺取財等罪
    嫌，係以一提供金融帳戶之行為同時觸犯數罪名之想像競合
    犯，與前開案件為同一案件，為前開起訴效力所及，應移由
    貴院併案審理。
　　此    致
臺灣新竹地方法院
中　　華　　民　　國　　109 　年　　12　　月　　14　　日
　　　　　　　　　　　　　　　檢　察　官  黃 依 琳